臺灣士林地方法院小額民事判決
111年度勞小字第28號
原      告  黃士桓  
被      告  英屬開曼群島商盾心科技股份有限公司台灣分公司
法定代理人  
即清算人    謝富凱律師
訴訟代理人  張佳榕律師
上列當事人間請求給付工薪等事件，本院於民國111年7月29日言
詞辯論終結，判決如下：
    主  文
被告應給付原告新臺幣60,224元，及其中新臺幣18,065元部分自
民國110年10月13日起，其中新臺幣42,159元自民國110年10月14
日起，均至清償日止，按週年利率5%計算之利息。
原告其餘之訴駁回。
訴訟費用新臺幣1,000元由被告負擔。
本判決原告勝訴部分得假執行，但如被告以新臺幣60,224元為原
告預供擔保，得免為假執行。
    事實及理由
一、原告主張：原告自民國107年11月起受僱於被告，擔任資料
    優化員，約定薪資最後為每月新臺幣（下同）29,000元。被
    告於110年9月13日結束營業，承諾於同年10月5日支付原告9
    月1日至13日薪資18,065元，及於同年10月13日支付資遣費4
    2,159元，然迄今均未給付。爰依兩造間勞動契約提起本件
    訴訟等語。並聲明：被告應給付原告60,224元，及自110年1
    0月13日起至清償日止，按週年利率5%計算之利息。
二、被告則以：被告並不爭執原告離職時尚有其所主張金額之薪
    資及資遣費未給付，然被告並非置員工權利於不顧，係因被
    告於清算程序中，經清算人核算被告資產後，發現債務大於
    資產，現已依法聲請破產，則被告之資產及債務狀況實與受
    破產宣告之公司相同，基於債權平等原則，如原告得因本件
    而據以強制執行，將造成被告其他員工及債權人之債權不公
    平受償，被告願與原告合意停止訴訟程序，以利被告之清算
    及破產程序之進行等語，以資抗辯。並聲明：原告之訴駁回
    。
三、本院之判斷：
（一）原告之主張，業據提出被告於110年9月12日開立之勞動契
      約終止函、110年9月薪資單等件為佐（見支付命令卷第14
      頁、第16頁），被告亦不爭執其數額，堪信為真實。
（二）被告固以前揭情詞置辯。而按破產人之債權人，應於規定
      期限內向破產管理人申報其債權，其不依限申報者，不得
      就破產財團受清償。對於破產人之債權，在破產宣告前成
      立者，為破產債權，但有別除權者，不在此限。破產債權
      ，非依破產程序，不得行使。破產法第65條第1項第5款、
      第98條、第99條分別有明文。經查，被告之清算人於111
      年1月26日向本院民事庭聲請宣告破產，經本院以111年度
      破字第7號受理在案，然尚未經法院裁定宣告破產等情，
      業經本院調閱上開事件卷宗核閱屬實。既被告尚未經法院
      裁定宣告破產，是以原告之薪資及資遣費債權即非所謂破
      產債權，而有應依破產程序行使權利之限制。被告此部分
      所辯自非可採。
（三）再按給付有確定期限者，債務人自期限屆滿時起，負遲延
      責任。民法第229條第1項定有明文。又遲延之債務，以支
      付金錢為標的者，債權人得請求依法定利率計算之遲延利
      息。但約定利率較高者，仍從其約定利率。應付利息之債
      務，其利率未經約定，亦無法律可據者，週年利率為百分
      之五，民法第233條第1項、第203條亦有明文。又依本法
      終止勞動契約時，雇主應即結清工資給付勞工，勞動基準
      法施行細則第9條定有明文。查，本件被告係於110年9月1
      3日終止勞動契約，即應於該日結清工資給付原告。另依
      前揭被告勞動契約終止函，被告承諾於110年10月13日發
      給資遣費，被告迄未給付，即應自翌日起負遲延責任。則
      原告請求薪資18,065元部分自110年10月13日起，資遣費4
      2,159元部分自110年10月14日起，均至清償日止，按週年
      利率5%計算之利息，為有理由，逾此範圍（即資遣費計算
      110年10月13日遲延利息部分），為無理由。
四、從而，原告依兩造間勞動契約，請求被告給付原告60,224元
    ，及其中18,065元部分自110年10月13日起，其中42,159元
    部分自110年10月14日起，均至清償日止，按週年利率5%計
    算之利息部分，為有理由，應予准許。逾此範圍，為無理由
    ，應予駁回。又本件係就勞工之給付請求，為雇主敗訴之判
    決，依勞動事件法第44條第1項規定，應依職權宣告假執行
    ，並依同條第2項規定，職權宣告被告預供擔保後，得免為
    假執行。
五、訴訟費用負擔之依據：民事訴訟法第79條。並確定訴訟費用
    額為1,000元（第一審裁判費），應由被告負擔。
中　　華　　民　　國　　111 　年　　8 　　月　　12　  日
　　              勞動法庭    法　官　林銘宏
本件為正本係照原本作成。　　　　　　　　　
如不服本判決，應於送達後20日內，向本院提出上訴狀並應記載
上訴理由，表明關於原判決所違背之法令及其具體內容與依訴訟
資料可認為原判決有違背法令之具體事實，如於本判決宣示後送
達前提起上訴者，應於判決送達後20日內補提上訴理由書（須附
繕本）。
中　　華　　民　　國　　111 　年　　8 　　月　　12　  日
                              書記官  許秋莉